臺灣高等法院高雄分院刑事裁定
111年度抗字第58號
抗  告  人  
即受刑人    呂曜呈

                    籍設臺中市○○區○○路000○0號                           （臺中○○○○○○○○○）
              （現於法務部○○○○○○○○○○○執行中）
上列抗告人因聲請定其應執行刑案件，不服臺灣高雄地方法院中
華民國111年2月7日裁定（111年度聲字第82號），提起抗告，本
院裁定如下：
    主  文
抗告駁回。
    理  由
一、抗告意旨如附件「刑事抗告狀」所載。
二、按裁判確定前犯數罪者，併合處罰之；數罪併罰，有二裁判
    以上者，依第51條之規定，定其應執行之刑，刑法第50條第
    1 項前段、第53條分別定有明文。又被告所犯數罪有二裁判
    以上時，其所犯各罪是否合於數罪併罰規定，應以各裁判中
    最初判決確定者為基準，凡在該裁判確定前所犯之各罪，均
    應依刑法第50條、第51條規定，定其應執行之刑。數罪併罰
    案件之實體裁判確定後，即生實質之確定力，除因增加經另
    案判決確定合於數罪併罰之其他犯罪，或原定應執行刑之數
    罪中有部分犯罪，因非常上訴、再審程序而經撤銷改判，或
    有赦免、減刑等情形，致原裁判定刑之基礎已經變動，或其
    他客觀上有責罰顯不相當之特殊情形，為維護極重要之公共
    利益，而有另定應執行刑之必要者外，法院應受原確定裁定
    實質確定力之拘束。已經定應執行刑確定之各罪，除上開例
    外情形外，法院再就該各罪之全部或部分重複定其應執行刑
    ，前、後二裁定對於同一宣告刑重複定刑，行為人顯有因同
    一行為遭受雙重處罰之危險，自均屬違反一事不再理原則，
    不以定刑之各罪範圍全部相同者為限（最高法院110年度台
    抗大字第489號裁定參照）。本案抗告人即受刑人呂曜呈（
    下稱抗告人）所犯如原裁定附表（編號1至8）所示之8罪，
    其中編號1至6部分，曾經臺灣花蓮地方法院以110年度聲字
    第489號裁定應執行有期徒刑1年6月確定，有該裁定及臺灣
    高等法院被告前案紀錄表在卷可稽，茲本案增加經判決確定
    之如原裁定附表編號7、8所示、合於數罪併罰之犯罪，前開
    裁定定刑之基礎核之已有變動，揆之上揭說明，自有另定應
    執行刑之必要，先此敘明。
三、又法律上屬於自由裁量事項，尚非概無法律性之拘束，在法
    律上有其外部界限及內部界限。前者法律之具體規定，使法
    院得以具體選擇為適當裁判，此為自由裁量之外部界限。後
    者法院為自由裁量時，應考量法律之目的，法律秩序之理念
    所在，此為自由裁量之內部界限。法院為裁判時，二者均不
    得有所踰越。在數罪併罰而有二裁判以上，應定其應執行刑
    之案件，法院所為刑之酌定，固屬自由裁量事項，然對於法
    律之內、外部界限，仍均應受其拘束。
四、經查：
  ㈠抗告人犯如原裁定附表編號1至8所示各罪，先後經判處如該
    附表所示之得易科罰金及不得易科罰金之刑，並於該附表「
    確定日期」欄所示之日期分別確定在案，嗣經抗告人請求檢
    察官就前開得易科罰金及不得易科罰金之刑，向法院聲請定
    應執行刑等情，業經本院核閱本案卷證無訛，是抗告人所犯
    上開各罪，符合刑法第50條、第53條「裁判確定前犯數罪者
    併合處罰，並依刑法第51條之規定定其應執行之刑」之要件
    。又抗告人所犯原裁定附表編號1至6所示之罪，前雖曾經臺
    灣花蓮地方法院以110年度聲字第489號裁定應執行有期徒刑
    1年6月確定，有如前述，惟揆諸上開說明，抗告人既有增加
    經判決確定之如原裁定附表編號7、8所示、合於數罪併罰之
    犯罪，前開裁定定刑之基礎已經變動，而有另定應執行刑之
    必要，則檢察官因而就抗告人所犯上開8罪所受宣告之刑，
    向法院聲請定其應執行刑，原審並因而定該應執行之刑，核
    無不合。
  ㈡按「數罪併罰，分別宣告其罪之刑，依下列各款定其應執行
    者：炉宣告多數有期徒刑者，於各刑中之最長期以上，各刑
    合併之刑期以下，定其刑期。但不得逾三十年。」刑法第51
    條第5款定有明文。是本件就如原裁定附表所示8罪所處之刑
    定其應執行之有期徒刑，自不得逾越刑法第51條第5款所定
    法律之外部界限，即不得重於前開8罪宣告刑之總和有期徒
    刑3年4月；此外，亦應受內部界限之拘束，亦即不得重於前
    揭之附表編號1至6，暨其餘編號（即編號7、8）所示各罪之
    宣告刑之總和，亦即有期徒刑2年5月。
  ㈢依罪責相當及特別預防之刑罰目的，原審考量抗告人前開所
    犯8罪，其中5罪為詐欺案件，1罪為妨害秘密案件，2罪為恐
    嚇取財罪，罪質並非全然相同；另原裁定附表編號1至4 、7
     之犯罪時間，及編號5、6、8之犯罪時間各自相近，以及形
    成上開內部界限時已獲考量之因素、刑度折讓程度、受刑人
    表示希望給予機會等語之意見等總體情狀，於不逾越內、外
    部界限之範圍內，定其應執行刑為有期徒刑2年2月，核之並
    未逾越法律之外部界限及內部界限，亦未違反公平原則、比
    例原則或責任遞減原則，復無顯然過重之情事，尤無違反刑
    法規定數罪併罰定應執行刑之立法旨趣，經核尚無違誤之處
    。
五、綜上，抗告人執詞指摘原裁定定刑過重而有不當，為無理由
    ，其抗告應予駁回。
據上論結，應依刑事訴訟法第412條，裁定如主文。
中　　華　　民　　國　　111 　年　　3 　　月　　8 　　日
                    刑事第三庭  審判長法  官  吳進寶
                                      法  官  陳億芳
                                      法  官  徐美麗　　
以上正本證明與原本無異。
不得再抗告。
中　　華　　民　　國　　111 　年　　3 　　月　　8 　　日
                                      書記官  吳宗霖